臺灣士林地方法院刑事判決　　　　　 　 96年度易字第2074號
公　訴　人　臺灣士林地方法院檢察署檢察官
被　　　告　丙○○
上列被告因違反保護令罪等案件，經檢察官提起公訴（96年度偵
字第8180、11120 、11743 號），本院於訊問被告後，被告為有
罪之陳述，經裁定認為宜以簡式審判程序審理，並判決如下：
    主  文
丙○○違反法院依家庭暴力防治法第14條第1 項所為遠離住居所
之裁定，處有期徒刑肆月，扣案之刀子壹支沒收。又違反法院依
家庭暴力防治法第14條第1 項所為禁止騷擾及遠離住居所之裁定
，處有期徒刑肆月。又違反法院依家庭暴力防治法第14條第1 項
所為遠離住居所之裁定，處有期徒刑參月。應執行有期徒刑壹年
，扣案之刀子壹支沒收。
    事  實
一、丙○○與丁○○○係母子，2 人屬家庭暴力防治法第3 條第
    3 款所規定之家庭成員，丙○○前因對丁○○○實施暴力行
    為，經丁○○○聲請本院於民國96年2 月26日核發96年度家
    護字第20號民事通常保護令，裁定丙○○不得直接或間接對
    丁○○○實施身體上或精神上不法侵害之行為，亦不得直接
    或間接對於丁○○○為騷擾之聯絡行為，丙○○並應於96年
    3 月18日下午4 時前遷出丁○○○位在臺北市○○區○○街
    82號之住處及將全部鑰匙交予丁○○○，丙○○且應遠離上
    開地點至少100 公尺，該通常保護令之有效期間為一年。嗣
    經臺北市政府警察局士林分局溪山派出所平等駐在所警員乙○○於96年3 月14日晚間7 時15分許執行上開保護令強制丙○○遷出上揭地點後，竟分別基於違反保護令及妨害公務之
    犯意：
    (一)丙○○明知上開保護令之內容，因對執行上開保護令之臺
      北市政府警察局士林分局溪山派出所平等駐在所（下稱平
      等駐在所，址設臺北市○○區○○街86號）警員乙○○心
      生不滿，竟於96年5 月3 日晚間9 時許，攜帶其所有之刀
      子1 支，前往距離丁○○○住處100 公尺內之平等駐在所
      ，而違反本院上揭命丙○○遠離丁○○○住處至少100 公
      尺之保護令，並向擔任值班勤務之乙○○嚇稱：「你如果
      再這樣，會讓你好看」、「我就是要向派出所嗆聲，不然
      你敢拿我怎麼樣」等語，嗣因丁○○○聽聞異聲，遂至該
      駐在所勸阻，並要求乙○○將丙○○逮捕，乙○○因而自
      駐在所大門轉身進入室內請求支援，詎丙○○見狀，竟自
      乙○○身後，持刀欲砍乙○○，而對依法執行職務之乙○○施以強暴、脅迫，幸乙○○即時閃躲，丙○○僅砍中該
      駐在所值班臺之玻璃而未使乙○○受傷，丙○○則趁機逃
      逸。
    (二)又於96年9 月3 日凌晨2 時30分許，丙○○至距離丁○○○住處僅4 公尺不特人得共見共聞之之涼亭內，公然向丁○○○住處屋內對丁○○○咆哮稱：「幹你娘，你有膽出
      來，躲在裏面怕什麼」之污穢言詞，足以貶抑丁○○○之
      人格及社會評價，並以此方式違反前開保護令禁止對丁○○○直接騷擾及至少遠離丁○○○住處100 公尺之規定。
      嗣經平等駐在所巡佐甲○○據報趕往現場制止，丙○○竟
      於甲○○依法執行職務之際，徒手拉扯甲○○制服及以手
      架住甲○○頸部，復向甲○○恫稱「掐死你」及「如果把
      我抓去關，等我關出來要給你死」等語，而對依法執行職
      務之甲○○施以強暴、脅迫。嗣因甲○○請求其他員警趕
      往現場支援，遂將丙○○制伏並加以逮捕。
    (三)丙○○再於96年9 月19日下午4 時許，假借探視子女為由
      ，返回丁○○○住處，以此方式違反前開保護令至少遠離
      丁○○○住處100 公尺之規定。嗣經丁○○○發現，遂報
      警處理。
二、案經丁○○○訴由臺北市政府警察局士林分局報告臺灣士林
    地方法院檢察署檢察官偵查起訴。
    理  由
一、按簡式審判程式之證據調查，不受第159 條第1 項之限制，
    刑事訴訟法第273 條之2 定有明文，是依上開規定，於行簡
    式審判程式之案件，被告以外之人於審判外之陳述，除有其
    他不得作為證據之法定事由外，應認具有證據能力。查本案
    告訴人丁○○○於警詢及偵查中之指訴，及證人乙○○、甲○○、林明志於警詢及偵查中之證述，雖均係被告以外之人
    於審判外之陳述，惟因本案採行簡式審判程式，復無其他不
    得做為證據之法定事由，揆諸首揭說明，均應認具有證據能
    力，核先敘明。
二、上揭犯罪事實，業據被告丙○○於本院審理中坦承不諱，核
    與告訴人丁○○○於警詢、偵查時之指訴，及證人乙○○、
    甲○○、林明志於偵查時之證述情節相符，並有平等駐在所
    職務報告、96年5 月3 日平等駐在所監視錄影帶翻拍照片、
    值班台玻璃破碎畫面2 張、扣案刀子照片2 張、本院96年度
    家護字第20號民事通常保護令、員警制服遭毀損照片2 張、
    平等駐在所現場示意圖及照片6 張、臺北市政府警察局鑑驗
    書在卷可憑（分見偵字第8180卷第23頁、第26頁至第28頁、
    第30頁、第62頁、偵字第11120 號卷第17頁、偵字第11743
    號卷第49頁至第54頁），及扣案之刀子1 支可佐，足認被告
    自白與事實相符，可以採信。本件事證明確，被告之犯行堪
    予認定，應依法論科。
三、核被告丙○○就犯罪事實欄一、(一)部分，係犯刑法第135 條
    第1 項對於依法執行職務公務員施強暴脅迫罪、家庭暴力防
    治法第61條第4 款之違反保護令罪；就犯罪事實欄一、(二)部
    分，係犯刑法第135 條第1 項對於依法執行職務公務員施強
    暴脅迫罪、第309 條第1 項之公然侮辱罪及家庭暴力防治法
    第61條第2 、4 款之違反保護令罪；就犯罪事實欄一、(三)部
    分，係犯家庭暴力防治法第61條第4 款之違反保護令罪。被
    告就犯罪事實欄一、(二)之所為，雖係違反上開保護令裁定所
    禁止之2 款行為，然法院依家庭暴力防治法第14條規定核發
    通常保護令者，該保護令內之數款規定，僅分別為不同之違
    反保護令行為態樣，是被告以一犯意為一違反保護令之行為
    ，縱違反數款不同之規定，仍屬單純一罪，應以一違反保護
    令罪論處。又被告就犯罪事實欄一、(一)所為之違反上開保護
    令未遠離告訴人丁○○○住處及對員警乙○○施強暴脅迫之
    行為；及就犯罪事實欄一、(二)所為之違反上開保護令未遠離
    告訴人丁○○○住處、公然侮辱告訴人丁○○○及對員警甲○○施強暴脅迫之行為，均係一行為同時觸犯數罪名，為想
    像競合犯，均應依刑法第55條之規定，從一重之家庭暴力防
    治法第61條之罪處斷。再被告所犯上開3 次違反保護令之罪
    間，犯意各別，行為互殊，應予分論併罰。爰審酌被告曾有
    違反保護令之前科，竟仍無視上開保護令之存在，多次違反
    上開保護令騷擾告訴人丁○○○及未遠離告訴人丁○○○之
    住所，且於員警依法執行職務時，接續以言詞、肢體舉動施
    以強暴脅迫，嚴重妨礙員警勤務之執行，兼衡其犯罪之動機
    、目的、手段、對告訴人所生之危害，及犯罪後已坦承犯行
    等一切情狀，分別量處如主文所示之刑，並定其應執行之刑
    。至公訴人認應量處被告丙○○有期徒刑3 年，本院因認所
    處上開刑度，即足資警惕被告，公訴人求處之刑度稍嫌過重
    ，併予敘明。扣案之刀子1 支，為被告所有用以犯本件犯罪
    事實欄一、(一)對於依法執行職務公務員施強暴脅迫犯行所用
    之物，為被告自承在卷，應依刑法第38條第1 項第2 款之規
    定宣告沒收。
四、末查被告接受保護令後，家庭暴力防治法已於96年3 月28日
    修正公布，舊法第50條調整後列為新法之第61條，新法第61
    條僅將條文中「違反法院依第13條、第15條所為下列之裁定
    」依照修法時條號之變動修正為「違反法院依第14條第1 項
    、第16條第3 項所為之下列裁定」，實質上並無變更，且被
    告違反保護令行為係在新法，故不生新舊法比較之問題，自
    應逕行適用裁判時即修正後之規定，附此敘明。
據上論斷，應依刑事訴訟法第273 條之1 第1 項、第299 條第1
項前段，家庭暴力防治法第61條第2 、4 款，刑法第135 條第1
項、第309 條第1 項、第55條、第51條第5 款、第38條第1 項第
2 款，判決如主文。
本案經檢察官莊富棋到庭執行職務。
中　　華　　民　　國　　96　　年　　11　　月　　21　　日
                  刑事第七庭法  官    許碧惠
以上正本證明與原本無異。
如不服本判決，應於收受送達後10日內向本院提出上訴書狀，其
未敘述上訴之理由者並得於上訴期間屆滿後20日內向本院補提理
由書（均須按他造當事人之人數附繕本）。
                            書記官    徐仁豐
中　　華　　民　　國　　96　　年　　11　　月　　21　　日
附錄
刑法第135 條第1項：
對於公務員依法執行職務時，施強暴脅迫者，處3 年以下有期徒
刑、拘役或3 百元以下罰金。
刑法第309條第1項：
公然侮辱人者，處拘役或3 百元以下罰金。
家庭暴力防治法第61條：
違反法院依第14條第1 項、第16條第3 項所為之下列裁定者，為
本法所稱違反保護令罪，處3 年以下有期徒刑、拘役或科或併科
新臺幣10萬元以下罰金：
一、禁止實施家庭暴力。
二、禁止騷擾、接觸、跟蹤、通話、通信或其他非必要之聯絡行
    為。
三、遷出住居所。
四、遠離住居所、工作場所、學校或其他特定場所。
五、完成加害人處遇計畫。
